臺灣高雄地方法院刑事裁定
111年度聲字第1626號
聲  請  人
即受判決人  莊宗霆


上列聲請人因違反毒品危害防制條例案件（本院97年度訴字第11
01號），聲請交付法庭錄音光碟，本院裁定如下：
    主  文
聲請駁回。
    理  由
一、本件聲請內容略為：聲請人即受判決人莊宗霆（下稱聲請人
    ）因不服本院97年度訴字第1101號判決，欲聲請再審，爰依
    檔案法及政府資訊公開法之規定，請求預納費用而交付該案
    民國97年10月21日庭訊之法庭錄音、錄影檔案等語。
二、法院組織法第90條之1第1項規定：「當事人及依法得聲請閱
    覽卷宗之人，因主張或維護其法律上利益，得於開庭翌日起
    至裁判確定後6個月內，繳納費用聲請法院許可交付法庭錄
    音或錄影內容。但經判處死刑、無期徒刑或10年以上有期徒
    刑之案件，得於裁判確定後2年內聲請」。
三、經查，被告經本院以97年度訴字第1101號判決，於98年1月6
    日判處罪刑後，迭經上訴，後由臺灣高等法院高雄分院98年
    度上更㈡字第190號判決，於99年5月12日判處聲請人有期徒
    刑16年在案，之後聲請人提起上訴，經最高法院於99年7月8
    日，以99年度台上字第4220號判決駁回上訴確定，此有臺灣
    高等法院被告前案紀錄表可以證明。因此，依據法院組織法
    第90條之1第1項規定，聲請人欲聲請交付該案件之法庭錄音
    、錄影內容，應於99年7月8日後2年內提出聲請，但聲請人
    卻於111年8月間始向本院聲請交付，其所為聲請已經超過聲
    請期限，自屬難以准許。至於聲請人所稱之檔案法，乃是政
    府機關檔案管理、開放、運用的一般性規定，至於政府資訊
    公開法，則是關於政府資訊公開的一般性規定，就法庭錄音
    、錄影檔案的管理、開放、運用等事項而言，法院組織法第
    90條之1第1項乃屬特別規定，自應予以優先適用。因此，尚
    無從以檔案法、政府資訊公開法作為本件聲請的依據，聲請
    意旨於此容有誤會。
四、依據本案判決確定時之法庭錄音辦法第8條第1項規定：「於
    法庭錄音之錄音內容，均應保存至裁判確定後3個月，始得
    除去其錄音」，故聲請人所聲請交付之法庭錄音檔案，已超
    過應予保存的期限。但經向本院資訊室查詢結果，前述案件
    的錄音檔案至今仍有留存，故本院已先將之拷貝為光碟予以
    保存，本件聲請人依法雖無從聲請交付上述錄音檔案，但日
    後就前述案件聲請再審時，仍可視受理法院的判斷，決定是
    否勘驗該等錄音檔案，而使聲請人得以瞭解其錄音內容，併
    予說明。
五、依刑事訴訟法第220條，裁定如主文。 
中　　華　　民　　國　　111 　年　　9 　　月　　23　　日
                  刑事第十二庭  審判長法  官  莊珮君
                                      法  官  張嘉芳
                                      法  官  賴建旭
以上正本證明與原本無異。
如不服本裁定，應於送達後5日內，向本院提出抗告狀。
中　　華　　民　　國　　111 　年　　9 　　月　　23　　日
                                      書記官  鄒秀珍